【裁判字號】    89,訴,382
【裁判日期】    891218
【裁判案由】    偽造文書等
【裁判全文】
臺灣苗栗地方法院刑事判決                          八十九年度訴字第三八二號
    公  訴  人  臺灣苗栗地方法院檢察署檢察官
    被      告  戊○○
右列被告因偽造文書等案件，經檢察官提起公訴（八十九年度偵字第三０八六號），
本院判決如左：
    主  文
戊○○竊盜，處有期徒刑肆月，扣案鑰匙貳支沒收；又連續行使偽造私文書，足以生
損害於他人，處有期徒刑柒月，偽造於簽帳單（一式二聯）上之「甲○○」署押計拾
肆枚均沒收；應執行有期徒刑拾月，扣案鑰匙貳支沒收，偽造於簽帳單（一式二聯）
上之「甲○○」署押計拾肆枚均沒收。
    事  實
一、戊○○意圖為自己不法之所有，於民國八十九年九月十一日十九時許，在苗栗縣
    苗栗市聯合科技大學前，持其所有之鑰匙二支，下手竊取乙○○所有之車號ＭＡ
    ─九九一八號自用小客車，得手後旋將該車留供己用。
二、戊○○另基於意圖為自己不法之所有之概括犯意，連續於左列時、地為侵占、詐
    欺、行使偽造私文書行為：
（一）先於八十九年九月十二日凌晨二時許，在苗栗縣苗栗市文山里義民廟附近某處
      土地公廟內，拾得甲○○所有內含遠東國際銀行信用卡一張及中國農民銀行、
      郵政儲金匯業局提款卡各一張之皮夾一只（為甲○○於同年月十一日二十時許
      起某時，在苗栗縣苗栗市○○路東山保齡球館前失竊之物），竟意圖為自己不
      法之所有，即予以侵吞入己。
（二）又於同日凌晨三時許，在苗栗縣竹南鎮慈祐醫院前騎樓處，拾得辛○○所有慶
      豐商業銀行信用卡一張（辛○○於同年七月七日二十一時許，在苗栗縣竹南鎮
      ○○街十七號失竊之物），亦承接前揭意圖為自己不法所有之概括犯意，亦予
      侵占入己。
（三）嗣戊○○基於意圖為自己不法之所有之詐欺取財概括犯意，持拾得由甲○○申
      請使用之遠東國際商業銀行信用卡（卡號0000000000000000
      號）一張，於八十九年九月十二日三時五十八分，在苗栗縣苗栗市新川里宏苗
      加油站內，盜刷前揭甲○○信用卡，刷出金額為新台幣（下同）一千元之簽帳
      單（一式二聯），並基於行使偽造私文書之犯意，偽簽甲○○之署押一次於上
      開簽帳單上（一式二聯），而偽造簽帳單之私文書，並持之以行使，使該加油
      站人員陷於錯誤，誤為「甲○○」本人消費而給付財物予劉育民，足以生損害
      於前揭銀行、甲○○及該加油站。
（四）又於八十九年九月十二日四時二十二分許，基於前揭詐欺取財概括犯意，又持
      前揭拾得由甲○○申請使用之遠東國際商業銀行信用卡（卡號0000000
      000000000號），在苗栗縣頭份鎮中油頭份加油站內，盜刷前揭甲○○信用卡，刷出金額為一百元之簽帳單（一式二聯），並基於行使偽造私文書
      之犯意，偽簽甲○○之署押一次於上開簽帳單上（一式二聯），而偽造簽帳單
      之私文書，並持之以行使，使該加油站人員陷於錯誤，誤為「甲○○」本人消
      費而給付財物予劉育民，足以生損害於前揭銀行、甲○○及該加油站。
（五）嗣又承前詐欺取財概括犯意，復持前揭拾得之甲○○申請使用之遠東國際商業
      銀行信用卡（卡號0000000000000000號）於八十九年九月十
      二日五時四十四分，在苗栗縣頭份鎮車林加油站內，盜刷前揭甲○○信用卡，
      刷出金額為一千元之簽帳單（一式二聯），並基於行使偽造私文書之犯意，偽
      簽甲○○之署押一次於上開簽帳單上（一式二聯），而偽造簽帳單之私文書，
      並持之以行使，使該加油站人員陷於錯誤，誤為「甲○○」本人消費而欲給付
      財物予劉育民，惟經該加油站人員丙○○發覺有異而持前揭甲○○信用卡取消
      該筆交易並列印出該取消交易之簽帳單（一式二聯），戊○○復承前行使偽造
      私文書之犯意，偽簽甲○○之署押一次於上開簽帳單上（一式二聯），而偽造
      簽帳單之私文書，並持之以行使，使該加油站人員陷於錯誤，誤為「甲○○」
      本人欲取消交易，而將該筆交易刪除，足以生損害於前揭銀行、甲○○及該加
      油站。
（六）嗣又承前詐欺取財概括犯意，復持前揭拾得之甲○○申請使用之遠東國際商業
      銀行信用卡（卡號0000000000000000號）於八十九年九月十
      二日五時四十六分，在前揭苗栗縣頭份鎮車林加油站內，請該加油站人員為其
      加一百元之汽油後，竟請加油站人員為其盜刷前揭甲○○信用卡，刷出金額為
      二千元之簽帳單（一式二聯），並基於行使偽造私文書之犯意，偽簽甲○○之
      署押一次於上開簽帳單上（一式二聯），而偽造簽帳單之私文書，並持之以行
      使，使該加油站人員陷於錯誤，誤為「甲○○」本人消費而欲給付財物予劉育
      民，惟經該加油站人員丙○○發覺有異而持前揭甲○○信用卡取消該筆交易並
      列印出該取消交易之簽帳單（一式二聯），戊○○復承前行使偽造私文書之犯
      意，偽簽甲○○之署押一次於上開簽帳單上（一式二聯），而偽造簽帳單之私
      文書，並持之以行使，使該加油站人員陷於錯誤，誤為「甲○○」本人取消交
      易，而將該筆交易刪除，足以生損害於前揭銀行、甲○○及該加油站。
（七）嗣又承前詐欺取財概括犯意，復持前揭拾得之甲○○申請使用之遠東國際商業
      銀行信用卡（卡號0000000000000000號）於八十九年九月十
      二日五時五十三分，在苗栗縣頭份鎮車林加油站內，盜刷前揭甲○○信用卡，
      刷出金額為一百元之簽帳單（一式二聯），並基於行使偽造私文書之犯意，偽
      簽甲○○之署押一次於上開簽帳單上（一式二聯），而偽造簽帳單之私文書，
      並持之以行使，使該加油站人員陷於錯誤，誤為「甲○○」本人消費而給付財
      物予劉育民，足以生損害於前揭銀行、甲○○及該加油站。
（八）嗣又承前詐欺取財概括犯意，復持前揭拾得之甲○○申請使用之遠東國際商業
      銀行信用卡（卡號0000000000000000號）於八十九年九月十
  二日七時二十七分，在苗栗縣公館鄉○○路一五０號金盈銀樓內，盜刷前揭甲○○信用卡，刷出金額為一萬四千八百五十元之簽帳單（一式二聯），唯經該
      銀樓老闆丁○○查覺有異，戊○○見狀即心虛逃逸，是尚未完成該筆交易。嗣
      經丁○○報警查獲，而偵知上情。
三、案經苗栗縣警察局苗栗分局請臺灣苗栗地方法院檢察署檢察官偵查起訴。
    理  由
一、右開事實，業據被告戊○○坦承不諱，核與被害人乙○○、辛○○、甲○○指述
    失竊情節相符，並經證人庚○○、己○○於警訊及丙○○、丁○○於警訊及本院
    審理中證稱屬實，且有贓物認領保管單三紙、卡戶交易記錄查詢報表及已完成「
    甲○○」署押之簽帳單七紙、未完成署押之簽帳單（一式三聯）附卷可證，堪認
    被告之自白與事實相符，足以採信。事證明確，被告犯行洵堪認定。
二、核被告戊○○於前揭事實欄一所為，係犯刑法第三百二十條第一項之普通竊盜罪
    ；於事實欄二之（一）、（二）所為，係犯刑法第三百三十七條之侵占遺失物罪
    ；於事實欄二之（三）、（四）、（七）所為，係犯刑法第三百三十九條第一項
    詐欺取財罪及第二百十六條、第二百十條之行使偽造私文書罪；於事實欄之（五
    ）、（六）所為，係犯刑法第三百三十九條第三項、第一項詐欺取財未遂罪及第
    二百十六條、第二百十條之行使偽造私文書罪；於事實欄二之（八）所為，係犯
    刑法第第三百三十九條第三項、第一項之詐欺取財未遂罪。被告偽造署押為偽造
    簽帳單私文書之階段行為；偽造私文書復行使，偽造之低度行為應為行使之高度
    行為所吸收，均不另論罪。又被告先後多次侵占遺失物、詐欺取財、詐欺取財未
    遂、行使偽造私文書犯行，均時間緊接，罪名與構成要件相同，顯係各基於概括
    犯意而為，應分別依連續犯規定論以一罪，並加重其刑。又被告所犯上開連續侵
    占遺失物、連續詐欺取財、連續行使偽造私文書犯行間，有方法結果之牽連犯之
    裁判上一罪關係，應從一重之連續行使偽造私文書罪論處。其所犯上開普通竊盜
    罪及連續行使偽造私文書罪間，犯意各別，罪名不同，應分論併罰之。爰審酌被
    告犯罪之動機、目的、手段、品行、智識程度、所生危害及犯罪坦承犯行等一切
    情狀，量處如主文所示之刑，並定其應執行之刑，以示懲儆。
三、扣案之鑰匙為被告供犯罪所用之物且屬被告所有業據被告供明在卷可按，爰依刑
    法第三十八條第一項第二款規定併予宣告沒收。偽造於簽帳單上之甲○○署押共
    計十四枚（因簽帳單為一式兩聯，故偽簽之甲○○署押複寫至另一聯，共計十四
    枚），依刑法第二百十九條規定，應宣告沒收。
四、據上論斷，應依刑事訴訟法第二百九十九條第一項前段，刑法第五十六條、第三
    百二十條、第三百三十七條、第三百三十九條第一項、第二百十六條、第二百十
    條、第五十五條、第五十一條第五款、第三十八條第一項第二款、第二百十九條
    ，罰金罰鍰提高標準條例第一條前段，判決如主文。
中      華      民      國      八十九    年      十二      月 十八     日
                                    臺灣苗栗地方法院刑事庭
                                        法  官  林  靜  雯
右正本證明與原本無異。
如不服本判決，應於判決送達後十日內向本院提出上訴狀( 應附繕本 )。
                                        書記官   李坤益
中    華    民    國           八十九    年    十二    月     十九     日
附錄：
刑法第三百二十條、第二百十六條、第二百十條
刑法第三百二十條
意圖為自己或第三人不法之所有，而竊取他人之動產者，為竊盜罪，處五年以下有期
徒刑、拘役或五百元以下罰金。
意圖為自己或第三人不法之利益，而竊佔他人之不動產者，依前項之規定處斷。
前二項之未遂犯罰之。
刑法第二百十六條
行使第二百十條至第二百十五條之文書者，依偽造、變造文書或登載不實事項或使登
載不實事項之規定處斷。
刑法第二百十條
偽造、變造私文書，足以生損害於公眾或他人者，處五年以下有期徒刑。


司法院資訊處製作；財團法人民間司法改革基金會備份。
